<?xml version='1.0' encoding='utf-8'?>
<verb default="múráil" disambig="">
  <verbalNoun default="múráil" />
  <verbalAdjective default="múráilte" />
  <tenseForm default="múráil" tense="Past" dependency="Indep" person="Base" />
  <tenseForm default="múrálamar" tense="Past" dependency="Indep" person="Pl1" />
  <tenseForm default="múráladar" tense="Past" dependency="Indep" person="Pl3" />
  <tenseForm default="múráladh" tense="Past" dependency="Indep" person="Auto" />
  <tenseForm default="múráil" tense="Past" dependency="Dep" person="Base" />
  <tenseForm default="múrálamar" tense="Past" dependency="Dep" person="Pl1" />
  <tenseForm default="múráladar" tense="Past" dependency="Dep" person="Pl3" />
  <tenseForm default="múráladh" tense="Past" dependency="Dep" person="Auto" />
  <tenseForm default="múráladh" tense="PastCont" dependency="Indep" person="Base" />
  <tenseForm default="múrálainn" tense="PastCont" dependency="Indep" person="Sg1" />
  <tenseForm default="múráilteá" tense="PastCont" dependency="Indep" person="Sg2" />
  <tenseForm default="múrálaimis" tense="PastCont" dependency="Indep" person="Pl1" />
  <tenseForm default="múrálaidís" tense="PastCont" dependency="Indep" person="Pl3" />
  <tenseForm default="múráiltí" tense="PastCont" dependency="Indep" person="Auto" />
  <tenseForm default="múráladh" tense="PastCont" dependency="Dep" person="Base" />
  <tenseForm default="múrálainn" tense="PastCont" dependency="Dep" person="Sg1" />
  <tenseForm default="múráilteá" tense="PastCont" dependency="Dep" person="Sg2" />
  <tenseForm default="múrálaimis" tense="PastCont" dependency="Dep" person="Pl1" />
  <tenseForm default="múrálaidís" tense="PastCont" dependency="Dep" person="Pl3" />
  <tenseForm default="múráiltí" tense="PastCont" dependency="Dep" person="Auto" />
  <tenseForm default="múrálann" tense="PresCont" dependency="Indep" person="Base" />
  <tenseForm default="múrálaim" tense="PresCont" dependency="Indep" person="Sg1" />
  <tenseForm default="múrálaimid" tense="PresCont" dependency="Indep" person="Pl1" />
  <tenseForm default="múráiltear" tense="PresCont" dependency="Indep" person="Auto" />
  <tenseForm default="múrálann" tense="PresCont" dependency="Dep" person="Base" />
  <tenseForm default="múrálaim" tense="PresCont" dependency="Dep" person="Sg1" />
  <tenseForm default="múrálaimid" tense="PresCont" dependency="Dep" person="Pl1" />
  <tenseForm default="múráiltear" tense="PresCont" dependency="Dep" person="Auto" />
  <tenseForm default="múrálfaidh" tense="Fut" dependency="Indep" person="Base" />
  <tenseForm default="múrálfaimid" tense="Fut" dependency="Indep" person="Pl1" />
  <tenseForm default="múrálfar" tense="Fut" dependency="Indep" person="Auto" />
  <tenseForm default="múrálfaidh" tense="Fut" dependency="Dep" person="Base" />
  <tenseForm default="múrálfaimid" tense="Fut" dependency="Dep" person="Pl1" />
  <tenseForm default="múrálfar" tense="Fut" dependency="Dep" person="Auto" />
  <tenseForm default="múrálfadh" tense="Cond" dependency="Indep" person="Base" />
  <tenseForm default="múrálfainn" tense="Cond" dependency="Indep" person="Sg1" />
  <tenseForm default="múrálfá" tense="Cond" dependency="Indep" person="Sg2" />
  <tenseForm default="múrálfaimis" tense="Cond" dependency="Indep" person="Pl1" />
  <tenseForm default="múrálfaidís" tense="Cond" dependency="Indep" person="Pl3" />
  <tenseForm default="múrálfaí" tense="Cond" dependency="Indep" person="Auto" />
  <tenseForm default="múrálfadh" tense="Cond" dependency="Dep" person="Base" />
  <tenseForm default="múrálfainn" tense="Cond" dependency="Dep" person="Sg1" />
  <tenseForm default="múrálfá" tense="Cond" dependency="Dep" person="Sg2" />
  <tenseForm default="múrálfaimis" tense="Cond" dependency="Dep" person="Pl1" />
  <tenseForm default="múrálfaidís" tense="Cond" dependency="Dep" person="Pl3" />
  <tenseForm default="múrálfaí" tense="Cond" dependency="Dep" person="Auto" />
  <moodForm default="múráladh" mood="Imper" person="Base" />
  <moodForm default="múrálaim" mood="Imper" person="Sg1" />
  <moodForm default="múráil" mood="Imper" person="Sg2" />
  <moodForm default="múrálaimis" mood="Imper" person="Pl1" />
  <moodForm default="múrálaigí" mood="Imper" person="Pl2" />
  <moodForm default="múrálaidís" mood="Imper" person="Pl3" />
  <moodForm default="múráiltear" mood="Imper" person="Auto" />
  <moodForm default="múrála" mood="Subj" person="Base" />
  <moodForm default="múrálaimid" mood="Subj" person="Pl1" />
  <moodForm default="múráiltear" mood="Subj" person="Auto" />
</verb>
